

# MARIANNE SOUSA

## ANALISTA DE ATENDIMENTO TÉCNICO

## Perfil Profissional

Experiência abrangente em atendimento ao cliente, destacando-me nas etapas de análise financeira, reclamações Anatel, e suporte técnico. Desempenhei papel de treinadora, contribuindo para a integração eficaz de novatos e veteranos. Na equipe de atendimento ao cliente PREMIUM, liderei todas as solicitações desde o primeiro contato até a resolução, incluindo análises financeiras, suporte técnico e atendimento à ouvidoria. Também atuei em ambientes de alta pressão, garantindo resultados e contribuindo como membro da CIPA de 2018 a 2021.

Com habilidades aprimoradas em vendas, atendimento via WhatsApp e experiência em home office, demonstrei persistência, paciência e raciocínio rápido. Minha transição bem-sucedida para técnico de apoio ao usuário de informática reforça minha capacidade de oferecer suporte eficaz em hardware, software e redes, refletindo meu comprometimento com o sucesso da empresa.

# Experiências

#### **ACS- ALGAR CALL CENTER SERVICE S/A**

ATENDENTE JR (16/11/2006 A 01/12/2006) ATENDENTE (02/12/2006 A 31/08/2008) TREINADOR SR (01/09/2008 A 31/07/2009) ASSISTENTE TÉCNICO (01/08/2009 A 08/04/2013)

#### CIA TELECOMUNICACOES DO BRASIL CENTRAL

ASSISTENTE DE SUPORTE OPERACIONAL (08/04/2013 A 18/06/2021)

#### **ALGAR TI CONSULTORIA S/A**

Técnico de Apoio Ao Usuário de Informática (04/04/2022)

### Formação

- Pedagogia UNITRI Uberlândia (Incompleto)
- Ensino Médio (Completo)

### Contato

(34) 99634-0418



Rua Algusto Ruschi 248 Uberlândia MG